【裁判字號】    89,易,83
【裁判日期】    890731
【裁判案由】    偽造文書等
【裁判全文】
臺灣新竹地方法院刑事判決                        八十九年度易字第八三號
    公  訴  人  臺灣新竹地方法院檢察署檢察官
    被      告  甲○○
右列被告因偽造文書等案件，經檢察官提起公訴（八十八年度偵字第八七六六號），
本院判決如左：
    主      文
甲○○變造汽車（重型機車）駕駛執照，足以生損害於公眾及他人，累犯，處有期徒
刑肆月，如易科罰金，以佰元折算壹日。
變造之「乙○○」汽車（重型機車）駕駛執照上「甲○○」之照片壹枚，沒收。
    事      實
甲○○曾有竊盜、違反動產擔保交易法、違反麻醉藥品管理條例等前科紀錄，並於民
國八十四年間因違反麻醉藥品管理條例案件，經本院判處有期徒刑七月確定，於八十
五年八月四日執行完畢；復於八十五年間分別因竊盜及違反麻醉藥品管理條例等案件
，先後經本院各判處有期徒刑六月及有期徒刑八月確定，再於八十六年間亦分別因竊
盜及違反麻醉藥品管理條例等案件，又先後經本院各判處有期徒刑六月及有期徒刑十
月確定，嗣經本院定應執行刑為有期徒刑一年三月，旋前開案件經接續執行，而於八
十七年九月十八日假釋出獄（假釋期間應至八十八年十月五日期滿，起訴書誤載為應
至八十八年十一月二十九日假釋期滿執行完畢），竟仍不知悔改，又於八十八年間再
因竊盜件經本院通緝（本院八十八年度易字第八四號竊盜案件，於八十八年九月十六
日以八十八年度錦刑平緝字第二一八號通緝，嗣經本院判處有期徒刑一年十月），而
於八十八年九月十八日十六時以後之八十七年九月二十日左右（起訴書載為同年月二
十二日左右）某日傍晚，在新竹市○○路附近，發現乙○○所有已於同年九月十七日
十一時三十分至同日十六時之間，在新竹市○○路二八一巷一九號，為不詳籍姓名者
所竊取，而離本人（即乙○○）所持有之汽車（重型機車）駕駛執照一枚，竟因前開
竊盜案件被通緝，為逃避通緝，乃萌為自己不法所有之意圖，而將前開乙○○所有因
失竊而離本人所持有之汽車（重型機車）駕駛執照一枚侵占據為己有。旋於侵占入己
後約三、四日之某日，果基於變造特種文書之犯意，在桃園縣中壢市○○街（門牌號
碼已不詳）租屋處，將前開侵占所得之乙○○汽車（重型機車）駕駛執照換貼上自己
照片之方式，而變造特種文書汽車（重刑機車）駕駛執照一枚，足以生損害於乙○○
及公路監理單位對於駕駛執照管理之正確性。嗣於八十八年十月二日下午一時許，在
國道中山高速公路南下車道七十四公里處為警查獲，並經警起出扣得變造後換貼上其
本人照片之「乙○○」汽車（重型機車）駕駛執照一枚（均未據以行使）。案經內政
部警政署國道公路警察局第二隊移送臺灣新竹地方法院檢察署檢察官偵查起訴。
    理      由
一、右揭事實業據被告甲○○迭於警訊、偵查中及本院審理時坦承不諱，核與被害人
    乙○○於警訊中指述之情節相符，並有查捕逃犯作業移送資料報表、臺灣新竹地
    方法院檢察署刑案資料查註紀錄表等在卷可稽，復有變造後換貼上被告照片之「
    乙○○」汽車（重型機車）駕駛執照一枚扣案資佐證。足見被告前開所為自白，
    確與事實相符。事證已臻明確，被告犯行堪以認定。
二、核被告意圖為自己不法之所有，而侵占離本人所持有之物。又變造特種文書汽車
    駕駛執照，足以生損害於他人及公路監理單位對於駕駛執照管理之正確性，所為
    係分別犯刑法第三百三十七條之侵占離本人所持有之物罪及同法第二百十二條之
    變造特種文書罪。其所犯上開二罪，有方法結果之牽連關係，應依牽連犯之規定
    ，從一重依刑法第二百十二條之變造特種文書汽車駕駛執照罪處斷。又被告曾於
    民國八十四年間因違反麻醉藥品管理條例案件，經本院判處有期徒刑七月確定，
    於八十五年八月四日執行完畢之事實，有臺灣新竹地方法院檢察署刑案資料查註
    記錄表及臺灣高等法院被告全國前案紀錄表等在卷可按，茲於執行完畢後五年之
    內再犯有期徒刑以上之變造特種文書罪，為累犯，應依刑法第四十七條之規定加
    重其刑。爰審酌被告有竊盜、違反動產擔保交易法、違反麻醉藥品管理條例等前
    科紀錄，並於八十五年間分別因竊盜及違反麻醉藥品管理條例等案件，先後經本
    院各判處有期徒刑六月及有期徒刑八月確定，再於八十六年間亦分別因竊盜及違
    反麻醉藥品管理條例等案件，又先後經本院各判處有期徒刑六月及有期徒刑十月
    確定，嗣經本院定應執行刑為有期徒刑一年三月，旋前開案件經接續執行，而於
    八十七年九月十八日假釋出獄（假釋期間應至八十八年十月五日期滿，起訴書誤
    載為應至八十八年十一月二十九日假釋期滿執行完畢），有前開臺灣新竹地方法
    院檢察署刑案資料查註記錄表及臺灣高等法院被告全國前案紀錄表等在卷可按，
素行不良，乃因竊盜案件經本院通緝，而再犯本件，顯無悔意，惟念其未曾行使
    變造後之駕駛執照，犯罪手手段、情節及所生損害均尚非重大，且犯罪後坦承犯
    行，態度尚稱良好等一切情狀，量處如主文所示之刑，並諭知易科罰金之折算標
    準。
三、至扣案之變造「乙○○」汽車（重型機車）駕駛執照一枚，固非被告所有，惟該
    變造之汽車（重型機車）駕駛執照上之被告照片一枚，為被告所有，且係被告供
    變造特種文書犯罪所用之物，併依刑法第三十八條第一項第二款規定宣告沒收。
據上論斷，應依刑事訴訟法第二百九十九條第一項前段，刑法第三百三十七條、第二
百十二條、第五十五條、第四十七條、第四十一條、第三十八條第一項第二款，罰金
罰鍰提高標準條例第一條前段、第二條，判決如主文。
本案經檢察官林李嘉到庭執行職務。
中    華    民    國      八十九      年      七      月      三十一    日
                                  臺灣新竹地方法院刑事第二庭
                                      法  官  汪  銘  欽
右正本證明與原本無異。
如不服本判決，應於判決送達後十日內向本院提出上訴狀 (應附繕本)，上訴於臺灣
高等法院。
                     書記官  蕭  宛  琴
中    華    民    國      八十九      年      七      月     三十一     日
附錄本案論罪科刑法條全文
刑法第三百三十七條
意圖為自己或第三人不法之所有，而侵占遺失物、漂流物或其他離本人所持有之物者
，處五百元以下罰金。
刑法第二百十二條
偽造、變造護照、旅券、免許證、特許證及關於品行、能力服務或其他相類之證書、
介紹書,足以生損害於公眾或他人者,處一年以下有期徒刑、拘役或三百元以下罰金。


司法院資訊處製作；財團法人民間司法改革基金會備份。
